# 母公司收购非全资孙公司，请教陈老师

提问人：彦 斋nj 时间：2021-11-04 14:33:07
当初A公司与B公司分别以90%和10%股权设立C公司，C公司100%投资设立D公司，现在A和B又出资，分别以90%和10%的股权收购D公司，收购价比D公司的账面净资产小，即折价收购。
我的问题是：A个别报表出资价款与D的净资产差额为资本公积，C公司个别报表处置长投会出现投资损失，合并日在A公司合并报表上，A的资本公积和C的投资收益抵销时会有差额，差额是小股东B处置股权造成的，那请问老师这个差额在合并报表怎么处理呢，放在那个科目？谢谢

回答人：chenyiwei
C、D在交易前后都在A的合并报表范围内。“现在A和B又出资，分别以90%和10%的股权收购D公司”，即D有10%的股权将变为少数股权，在A的合并报表层面，这一系列交易均属于权益性交易，不会影响A合并报表层面的损益，由此导致少数股东权益的变动，对应调整资本公积。
即，A合并报表层面调整资本公积的金额=B支付给C的10%股权收购价款-D的10%股权对应该公司权益的账面价值。